【裁判字號】    94,訴,579
【裁判日期】    950301
【裁判案由】    毒品危害防制條例
【裁判全文】
臺灣士林地方法院刑事判決               94年度訴字第579號
公  訴  人  臺灣士林地方法院檢察署檢察官
被      告  丁○○
選任辯護人  林士祺律師
            吳玲華律師
上列被告因毒品危害防制條例案件，經檢察官提起公訴（94年度
偵字第1911號），本院判決如下：
    主  文
丁○○連續販賣第二級毒品，處有期徒刑柒年陸月。扣案之第二
級毒品安非他命壹袋（驗餘淨重肆點貳捌陸貳公克）及第二級
毒品安非他命伍包（驗餘淨重共計拾陸點玖壹公克）均沒收銷燬
。扣案之毒品外包裝袋共陸個（壹空袋重壹點陸陸公克、另
伍包空袋重壹點玖捌公克）、SAMSUNG 行動電話壹支、00000000
00門號SIM 卡壹張均沒收。
    事  實
一、丁○○明知安非他命屬毒品危害防制條例第2 條第2 項第2
    款所規定之第二級毒品，依法不得販賣及持有，竟基於販賣
    第二級毒品安非他命以營利之概括犯意，先於民國93年7 、
    8 月間，以新臺幣（下同）35,000元之代價，在不詳地點，
    向真實姓名年籍不詳綽號「阿川」之人販入淨重34.4337 公
    克之安非他命（經鑑定後驗餘淨重34.2862 公克），並將之
    藏放於臺北縣汐止市○○○ 路202 號2 樓住處，伺機販賣予
    他人牟利；復於94年1 月31日，以15,000元之代價，在臺北
    縣新店市特力屋附近，向真實姓名年籍不詳綽號「董仔」之
    人販入淨重17公克之安非他命（經鑑定後驗餘淨重16.91 公
    克），並暫置於身上，欲伺機販賣予他人牟利。嗣於94年2
    月1 日凌晨零時許，為臺北縣政府警察局三峽分局據報在臺
    北縣汐止市○○街73巷4 號後方空屋，當場查獲丁○○持有
    之安非他命5 包（毛重18.98 公克，淨重17公克，驗餘淨重
    16.91 公克）、吸食器1 組，並於該空屋牆壁夾層內搜出電
    子秤1 個、分裝袋59個；另於同日上午8 時45分許，經臺北
    市政府警察局內湖分局東湖派出所員警持搜索票至丁○○位
    於臺北縣汐止市○○○ 路202 號2 樓住處，扣得安非他命1
    袋（毛重35.8公克，淨重34.4337 公克，驗餘淨重34.2862
    公克）。
二、案經臺北縣政府警察局三峽分局報請臺灣士林地方法院檢察
    署檢察官偵查起訴。
    理  由
壹、證據能力之判斷
一、王明輝、鄭友銘於警詢之陳述：
    按被告以外之人於審判外之言詞或書面陳述，除法律有規定
    者外，不得作為證據，刑事訴訟法第159 條第1 項定有明文
    。是證人王明輝、鄭友銘於司法警察調查時所為之陳述，依
    前開規定，原則上即不得作為證據。且被告之選任辯護人就
    前開被告以外之人於警詢時之陳述，亦不同意作為證據，復
    查無刑事訴訟法第159 條之2 、第159 條之3 所列得例外作
    為證據之情形，則王明輝、鄭友銘於警詢之陳述，即不得作
    為證據。
二、丙○○、王明輝、鄭友銘於偵查中之陳述：
    按被告以外之人於偵查中向檢察官所為之陳述，除顯有不可
    信之情況者外，得為證據，刑事訴訟法第159 條之1 第2項
    定有明文。又所謂「顯有不可信之情況」，係指陳述是否出
    於供述者之真意、有無違法取供情事之信用性而言，故應就
    偵查筆錄製作之原因、過程及其功能等加以觀察其信用性，
    據以判斷該項陳述是否有顯不可信之情況，並非對其陳述內
    容之證明力如何加以論斷（最高法院94年度臺上字第629 號
    判決意旨參照）。經核證人丙○○、王明輝、鄭友銘於偵查
    中均係以證人身份具結陳述，觀其筆錄製作原因、過程等，
    並無顯不可信之情況，揆諸前揭法條規定，自得為證據。至
    辯護人所稱丙○○在偵查中所指之空屋並非被告遭查獲之空
    屋云云，應僅為丙○○之證詞能否證明在該空屋內查獲之電
    子秤及分裝袋究係何人所有之問題，與其陳述有無顯不可信
    之情況無涉，自不影響其陳述之證據能力，併予敘明。
三、監聽錄音帶及譯文：
    查本案公訴人所提出之監聽錄音帶，係依據臺灣士林地方法
    院檢察署93年10月26日93年甲○正監字第000316號通訊監察
    書、93年11月29日93年甲○正監續字第000337號通訊監察書
    、93年12月30日93年甲○正監續字第000376號通訊監察書，
    對0000000000（乙○○使用）、0000000000號（被告丁○○
    使用）等行動電話門號實施通訊監察所取得之證據，此有上
    開通訊監察書及附表在卷可參（見94年度偵字第1911號偵查
    卷第105 至110 頁），並經本院調取前揭通訊監察卷宗核閱
    無誤，又審酌上開通訊監察書之核發經過及記載事項，均符
    合通訊保障及監察法之相關規定，則本案依前述通訊監察書
    實施通訊監察所取得之監聽錄音帶，自屬依法取得之證據，
    應有證據能力。至警員依據監聽內容所製作之通訊監察譯文
    ，因屬被告以外之人於審判外所為之書面陳述，且係警員針
    對本件個案製作之文書，並無刑事訴訟法第159 條之4 第1
    款之適用，則依同法第159 條第1 項之規定，即不得作為證
    據；且上開監聽錄音帶與本案犯罪事實有關部分，業經本院
    於94年12月5 日、94年12月23日當庭播放勘驗，製有勘驗筆
    錄附卷足憑（見本院卷第49至63頁、71至75頁），則關於前
    述監聽錄音帶之內容自應以上開勘驗筆錄為準，併予敘明。
貳、認定事實及論罪科刑
一、訊據被告丁○○固坦承先後於93年7 、8 月間及94年1 月31
    日，分別以35,000元、15,000元之代價，販入安非他命淨重
    34.4337 公克、17公克，並於94年2 月1 日凌晨零時許及同
    日上午8 時45分許，為警分別於臺北縣汐止市○○街73巷4
    號後方空屋及臺北縣汐止市○○○ 路202 號2 樓住處查獲安
    非他命5 包（毛重18.98 公克，淨重17公克）、吸食器1 組
    、電子秤1 個、分裝袋59個及安非他命1 袋（毛重35.8公克
    ，淨重34.4337 公克）之事實，惟矢口否認有何販賣安非他
    命之犯行，辯稱：其購買之安非他命係供自己施用，並非意
    圖販賣營利而購入云云。
二、經查，臺北縣政府警察局三峽分局員警於94年2 月1 日凌晨
    零時許，據報前往臺北縣汐止市○○街73巷4 號後方空屋查
    緝毒品，於該空屋內發現被告丁○○及王明輝、鄭友銘等3
    人，並經其等同意後逕行搜索，在該空屋桌上查獲疑似安非
    他命結晶5 包及吸食器1 組，另在牆壁夾層內搜得電子秤1
    個、分裝袋59個，又前開疑似安非他命結晶5 包經送內政部
    警政署刑事警察局鑑定之結果，確含有甲基安非他命成分（
    含外包裝袋毛重18.98 公克，淨重17公克，鑑驗時取樣0.09
    公克，驗餘淨重16.91 公克），此有內政部警政署刑事警察
    局94年5 月23日刑鑑字第0940037440號鑑定書1 件在卷可憑
    （見94年度偵字第1911號偵查卷第225 頁）。另臺北市政府
    警察局內湖分局東湖派出所員警於同日上午8 時45分許，持
    本院核發之搜索票，在丁○○位於臺北縣汐止市○○○ 路
    202 號2 樓住處搜索扣得疑似安非他命結晶1 袋，經送憲兵
    司令部刑事鑑識中心鑑定之結果，亦含甲基安非他命成分（
    毛重35.8公克、淨重34.4337 公克、驗餘淨重34.2862 公克
    ），有憲兵司令部刑事鑑識中心94年6 月28日（94）安鑑字
    第01431 號鑑驗通知書附卷足佐（見94年度偵字第1911號偵
    查卷第223 頁），顯見被告於前述時、地為警查扣之毒品，
    確係第二級安非他命無誤。
三、被告雖辯稱前揭遭查獲之安非他命均係供己施用，並非意圖
    販賣營利而購入云云，然查：
  (一)臺北市政府警察局內湖分局東湖派出所員警於94年2 月1日
    上午8 時45分許，於被告臺北縣汐止市○○○ 路202 號2 樓
    住處查獲之安非他命1 袋（毛重35.8公克，淨重34.4337 公
    克），係被告於93年7 、8 月間，向真實姓名年籍不詳綽號
    「阿川」之人，以35,000元之代價販入；另臺北縣政府警察
    局三峽分局員警於94年2 月1 日凌晨零時許，在臺北縣汐止
    市○○街73巷4 號後方空屋查獲之安非他命5 包（毛重18.
    98公克，淨重17公克），則係被告於94年1 月31日，在臺北
    縣新店市特力屋附近，向真實姓名年籍不詳綽號「董仔」之
    人，以15,000元之代價販入，此業據被告自承在卷，則以被
    告前後2 次購買之數量觀之，已與一般單純施用毒品者，為
    避免為警查獲時損失慘重，僅購入足供短時間內施用之數量
    之情形有別。且被告亦自承其大約1 星期施用安非他命1 至
    2 次，每次取用0.5 公克等語（見本院卷第82頁），是縱以
    每7 日施用2 次計算（即每7 日施用1 公克），被告第1 次
    購入之安非他命數量（淨重34.4337 公克），已足供被告施
    用240 日以上，實無必要在尚未用畢之前，復另行購買亦多
    達17公克之安非他命，被告辯稱其所購買之安非他命均係供
    己吸食之用，顯難採信。被告雖又辯稱第1 次購買之安非他
    命買來後一直放於家中，擺到忘記，才會再買第2 次云云，
    然其第1 次購入之安非他命淨重達34.4337 公克，購入價格
    亦高達35,000元，數量及價值均非少數，實難想像對於被告
    高價買進之毒品竟有如此輕忽甚至忘記之情形發生，且衡諸
    被告業已自承每星期均會施用1 至2 次安非他命，則以此施
    用之頻率，更難認有何遺忘之可能，被告前開辯解，顯不足
    採信。
  (二)再查，中華電信0000000000號行動電話門號之申請人為被告
    丁○○之前妻陳雯卿，實際使用人則為被告丁○○，此業據
    被告自承在卷，並經證人陳雯卿於偵查中結證屬實（見94年
    度偵字第1911號偵查卷第168 頁），復有中華電信行動資料
    查詢表1 件在卷可稽（見同上偵查卷第127 頁），又被告所
    使用之0000000000號行動電話門號及案外人乙○○所使用之
    0000000000號行動電話門號，均分別經警方依通訊保障及監
    察法之相關規定合法監聽及錄音，前已詳述，被告亦不爭執
    下列對話確係其與乙○○之通話內容（見本院卷第47、80、
    116 頁），茲依本院當庭勘驗該監聽錄音帶之結果，將被告
    與乙○○間與本案有關之對話內容，臚列如下：
  (1)93年10月29日晚上7時35分（見本院卷第49頁）
    黃：喂！喂！喂！
    被告：怎麼，又怎麼了？
    黃：喂！沒有啦！哥哥。
    被告：又怎麼了？
    黃：沒有啦！你那裡有沒有？
    被告：怎麼啦？
    黃：我沒有了，人家要啊！
    被告：好啦！等一下啦！
  (2)93年10月30日晚上10時45分（見本院卷第50頁）
    被告：喂？
    黃：哥哥，你在哪？
    被告：我？怎樣？
    黃：有人要拿東西。
    被告：不要這樣，拜託，你是新來的喔？
    黃：啊？
    被告：找我就找我，一定要這樣說嗎？
    黃：不是啦！要拿活版啦！
    被告：不用解釋啦！再解釋多累的啦！
    黃：真的要跟你拿活版啦！
    被告：活版喔！要幹嘛？
    黃：對啦！怎麼樣？
    被告：好啦！你等我回去，我等一下就到了啦！
  (3)93年12月12日下午4時34分（見本院卷第54頁）
    黃：哥哥！
    被告：怎樣？
    黃：你那邊現在有嗎？
    被告：怎樣？
    黃：你那邊有沒有？
    被告：有啊。
    黃：阿還要不要調？
    被告：不要了，還調，調屁啊調！
    黃：你那邊一個多少？
    被告：我，不知道。
    黃：為什麼？
    被告：啊？
    黃：為什麼？
    被告：因為每次都不一樣
    黃：那你現在如果要調的話一個多少？
    被告：幹嘛？
    黃：想調啊！
    被告：我調多少干你什麼事啊！
    黃：唉唷！你可以撥給人家嘛！
    被告：我撥給你？
    黃：對啊！
    被告：要的話25啦！
    黃：25喔！
    被告：對啊！
    黃：好，1個。
    被告：怎樣？
    黃：1個啊！
    被告：1個啊？
    黃：對，現金喔！
    被告：廢話，沒現金我要給你？
  (4)93年12月12日晚上7時41分（見本院卷第56頁）
    黃：喂？哥哥。
    被告：嘿！
    黃：你回來了沒？
    被告：塞車。
    黃：你現在在哪裡？
    被告：我現在？
    黃：嗯！
    被告：剛過土城。
    黃：過土城？那你要到了嘛！唉呀！
    被告：三八，我跟你說，我身上沒那麼多。
    黃：唉唷！
    被告：我身上差不多30而已。
    黃：30喔！
    被告：不用等的差不多30。
    黃：不用等的30，那要等的要等多久？
    被告：不知道，我過去看看。
  (5)93年12月12日晚上8時50分（見本院卷第57頁）
    黃：喂！哥哥！
    被告：啊？
    黃：現在怎麼樣了？
    被告：沒有那麼多可以給你啦！
    黃：多少？
    被告：一半啦！
    黃：一半喔？
    被告：啊！一半好不好？
    黃：半個多少？
    被告：13啊！
    黃：125啦！
    被告：沒辦法啦！
    黃：13喔！
    被告：對啦！
    黃：13喔！
    被告：嗯！
    黃：好吧好吧！
  (6)93年12月25日下午3時04分（見本院卷第71頁）
    被告：你要跟那天一樣嗎？沒有吧？
    黃：啊？
    被告：你要跟那天一樣嗎？
    黃：那天的不錯啊！
    被告：沒有啦！我是說量啦！
    黃：對，是那一天那種的嗎？
    被告：差不多啦！
     .
     . （談到乙○○之前發生車禍，對方車主要求賠償之事）
     .
    被告：這樣啊？不要理他，那個我看也有在吃。
    黃：啊？
    被告：那個我看也有在吃，你撞到的那個，不然4 、5 點不
          睡覺在幹嘛？ㄟ，來這一套。
    黃：真的還假的？
    被告：我看那個也有在吃，我看你拿一些「安仔」給他，看
          可不可以。
  (7)93年12月25日下午4時43分（見本院卷第72頁）
    黃：喂？
    被告：怎樣？你打給我喔？
    黃：喔！啊？
    被告：之前打給我喔？
    黃：有，我有打給你，我是說可以算125嗎？
    被告：我跟你說啦！
    黃：嗯！哥哥，不要這樣。
    被告：不是啦！我拿1個給你啦！
    黃：啊？
    被告：我拿1個給你啦！好不好？
    黃：但是我的錢不夠耶！
    被告：沒關係，我拿1 個給你，你看你有多少拿多少給我。
      .
      .
    被告：還是你要2個？
    黃：很想，可是....
    被告：好，那你拿2個去。
    黃：我有錢就還你。
    被告：你要1個還2個？
    黃：2個。
    被告：2個，好啦好啦！不要給我出錯喔！
  (8)94年1月2日晚上9時16分（見本院卷第74頁）
      .
      .
      .
    被告：你看錢趕快還一還，我拿給人家，我就不做了。
    黃：唉唷！
    被告：真的，不做了啦！幹！做的很膩，何必這樣，1 兩賺
          沒2 、3 千塊，冒這個風險，還被人欠這麼多，我何
          必這樣，我這麼辛苦要幹嘛？
    被告雖辯稱上開對話中，乙○○欲向其購買之物品為健康食
    品，並非安分他命云云，惟經本院將證人乙○○與被告隔離
    訊問之結果，乙○○證稱曾向被告購買之健康食品為「維他
    命C 、蜂膠、肝藥」，購買頻率、數量、金額為「1 個月左
    右買1 次，都是3 種一起買，1 次買3 瓶（各買1 瓶），每
    次購買金額共3 、4 千元」（見本院卷第105 至107 頁），
    核與被告所稱乙○○係向其購買「鈣片、維他命C 、綜合維
    他命、銀杏」，購買頻率、數量、金額為「鈣片大約1 、2
    個星期買1 次，1 次買4 、5 瓶，大瓶1 瓶2,000 元，小瓶
    1 瓶1,200 元」、「維他命C 大約1 、2 個星期買1 次，1
    次買2 、3 瓶，1 瓶800 至1,000 元」、「綜合維他命大約
    1 、2 個星期買1 次，1 次買2 、3 瓶，1 瓶1,500 元」、
    「銀杏只有買1 、2 次，1 次買1 瓶，1 瓶500 元」等語（
    見本院卷第124 、125 頁），全然不符，顯見被告與乙○○
    之間並無實際買賣健康食品之情事，否則何以自購買項目至
    購買頻率、數量、金額等無一相符？且蜂膠、肝藥、鈣片、
    綜合維他命、銀杏等均為極其普遍之健康食品，名稱、功效
    、外觀等均有顯著之差異，縱已時隔1 年多，以其等交易之
    次數及頻率而言，亦應無混淆誤記之可能，是辯護人以時間
    久遠、記憶模糊等語為被告答辯，亦不足採信。況被告曾稱
    上開健康食品均係以美金計價，故前揭對話中之「25」、「
    30 」 等均係指美金云云（見本院卷第81頁），嗣又改稱「
    會照標價換算為新台幣，再告訴乙○○多少錢」（見本院卷
    第125 頁），不僅供述前後不一，亦與一般之交易常情不符
    ；又維他命C 、蜂膠、肝藥、鈣片、綜合維他命、銀杏等均
    屬合法之健康食品，倘被告與乙○○間確係從事上開健康食
    品之交易，應無不可告人之處，何以遍觀上開對話內容，均
    未聞被告或乙○○提及任何健康食品之名稱，僅以「你那裡
    有沒有」、「有人要拿東西」、「你要跟那天一樣嗎」、「
    1 個」、「2 個」、「一半」等語含混其詞？尤有甚者，證
    人乙○○於前開對話中曾稱「要拿『活版』」，此語顯非指
    健康食品，而係指毒品，被告更曾明稱「我看那個也有在吃
    ，我看你拿一些『安仔』給他，看可不可以」，則乙○○欲
    向被告購買者，並非健康食品，而係安非他命，已至為明顯
    ，被告前開辯述，洵不足採。
  (三)又前述監聽時間雖均在93年10月以後，晚於被告自承於93年
    7 、8 月間購買安非他命淨重34.4337 公克之時間，惟觀諸
    上開監聽之通話內容，乙○○向被告詢問購買安非他命時，
    多以「你那裡有沒有」、「有人要拿東西」、「1 個」、「
    2 個」、「一半」之方式表示，而被告在乙○○未明確表明
    交易標的之情況下，竟能無需詳問而直接回應，顯見其2 人
    以該種方式買賣安非他命，應已有相當之時間及默契，絕非
    初次交易，且被告於前揭對話中，亦曾向乙○○表示「不要
    這樣，拜託，你是新來的喔？」、「不做了啦！幹！做的很
    膩」等語（參前述編號(2)、(8)之錄音對話內容），更足證乙○○與被告間之毒品交易關係，已持續相當之時日；另參以
    證人乙○○證稱其認識被告大約2 年，且係於93年3 、4 月
    間開始向被告購買「健康食品」（經本院認定應係安非他命
    ）等語（見本院卷第104 、108 頁），堪認乙○○應早於93
    年3 、4 月間，即開始向被告洽購安非他命，則被告嗣於93
    年7 、8 月間1 次購入多達34.4337 公克之安非他命，且在
    尚未使用完畢前，復於94年1 月31日購入17公克之安非他命
    ，其2 次購入安非他命之目的，自非僅在單純供己吸食之用
    ，而另有日後販賣予他人之意圖，至為灼然。又查，被告與
    證人乙○○通話時，曾表示「1 兩賺沒2 、3 千塊」（參前
    述編號(8)之錄音對話內容）等語，核其所言，應係指出售安
    非他命之利潤，是被告乃為賺取轉賣之價差而購入安非他命
    ，亦甚為明確。
  (四)另查，被告於94年2 月1 日凌晨零時許，在臺北縣汐止市○○街73巷4 號後方空屋為警查獲時，警員並當場於該空屋牆
    壁夾層內搜出電子秤1 個、分裝袋59個，此有搜索扣押筆錄
    及扣押物品目錄表各1 件在卷可稽（見94年度偵字第1911號
    偵查卷第34-37 頁），惟被告否認上開物品為其所有，辯稱
    應係空屋屋主丙○○放置該處云云，經查：證人丙○○到庭
    證稱其係居住於臺北縣汐止市○○街73巷15弄1 號，對面有
    1 間空屋，該空屋為磚造，內部牆壁釘有橫條木板，正對大
    門的牆上有1 個時鐘，時鐘下方有一個3 吋木板可以拉開，
    裡面的夾層1 邊深、1 邊淺，其曾將電子秤及分裝袋置於該
    夾層內等語（見本院卷第112-114 頁），經核其證述之空屋
    內部情形與臺北縣政府警察局三峽分局檢送之查獲現場照片
    相符（見94年度偵字第1911號偵查卷第204-207 頁），且經
    本院提示該查獲現場照片及扣押物品照片予證人丙○○辨識
    之結果，其亦證稱該查獲地點確係其所有之空屋，且扣得之
    電子秤及分裝袋均為其所有（見94年度偵字第1911號偵查卷
    第111-115 頁），則上開扣案物品應係證人丙○○置放於該
    空屋內，應堪認定。至證人丙○○於94年3 月4 日經臺灣雲
    林地方法院檢察署官訊問時，雖稱「不知道『臺北縣汐止市
    ○○街73巷4 號後方空屋』這個地址」云云，此有該偵訊筆
    錄在卷可憑（見94年度偵字第1911號偵查卷第190 頁），惟
    此乃因其不知「臺北縣汐止市○○街73巷4 號」位於何處，
    僅知該空屋係在其「臺北縣汐止市○○街73巷15弄1 號」住
    處對面之故，此業據證人丙○○於本院證述明確（見本院卷
    第112 頁），則其於偵查中之證述，既有誤解空屋位置之情
    形，自應以其嗣後於本院經交互詰問並提示相關證物後所為
    之證述，較為可採，併予敘明。又上開放置於空屋內之電子
    秤及分裝袋雖係證人丙○○所有，惟被告持有該空屋之鑰匙
    ，且丙○○自92年10月後，即因毒品案件入監執行，此業據
    證人丙○○到庭結證屬實（見本院卷第115 頁），是被告既
    能自由進出該空屋，且屋主丙○○復因入監執行而無法管理
    屋內物品，則上開放於空屋內之電子秤及分裝袋，縱非被告
    所有，亦屬其得以任意使用之物品，堪可認定。是被告不僅
    販入大量安非他命，亦有足供分裝販售之電子秤、分裝袋可
    隨時取用，更可證被告確係為賺取價差營利而連續2 次購入
    安非他命。本件事證明確，被告之犯行洵堪認定，應依法論
    科。
四、按販賣毒品罪，係行為人明知其為毒品，意圖販賣營利，而
    將毒品購入或賣出，有一於此，不必二者兼備，其犯罪即屬
    完成，此與意圖販賣而持有毒品罪，係指行為人以意圖販賣
    營利以外之原因而持有毒品，其後始起意營利販賣者，並不
    相同。是被告丁○○基於販賣營利之意圖，連續2 次購入安
    非他命，均係犯毒品危害防制條例第4 條第2 項販賣第二級
    毒品罪。原起訴意旨雖認被告所犯為毒品危害防制條例第5
    條第2 項之意圖販賣而持有第二級毒品罪，然業經實行公訴
    之檢察官當庭更正犯罪事實及起訴法條為販賣第二級毒品罪
    ，本院自無庸再予變更起訴法條，附此說明。被告販賣第二
    級毒品前之持有第二級毒品之低度行為，為販賣之高度行為
    所吸收，不另論罪。被告先後2 次犯行，時間緊接，方法相
    同，觸犯構成要件相同之罪，顯係基於概括犯意為之，為連
    續犯，依刑法第56條之規定，以一罪論，並加重其刑，惟就
    法定刑為無期徒刑部分不得加重，僅就有期徒刑部分加重其
    刑。爰審酌被告有正當職業及穩定收入，卻不知端正做人，
    為圖得價差利益而販賣毒品，嚴重危害社會治安，戕害國民
    身心健康，且犯罪後仍飾詞強辯，不知悔悟，及其犯罪之動
    機、目的、手段、購入安非他命之數量，並其素行、智識程
    度等一切情狀，量處如主文所示之刑，以資懲儆。扣案之安
    非他命1 袋（不含包裝袋驗餘淨重34.2862 公克）及安非他
    命5 包（不含包裝袋驗餘淨重共計16.91 公克），均係查獲
    之第二級毒品，應依毒品危害防制條例第18條第1 項前段規
    定沒收銷燬之；另扣案之前開毒品外包裝袋共6 個（1 空袋
    重1.3663公克、另5 包空袋重1.98公克）、SAMSUNG 行動電
    話1 支、0000000000門號SIM 卡1 張均係供被告販賣安非他
    命所用之物，且均為被告所有，業據其自承在卷（見本院卷
    第121 頁），應依毒品危害防制條例第19條第1 項規定沒收
    之；至扣案之電子秤1 台及分裝袋59個則為丙○○所有，業
    經本院認定如前，自無從依毒品危害防制條例第19條第1項
    （最高法院93年度台上字第5336號判決意旨參照）或刑法第
    38條第1 項第2 款之規定宣告沒收，另扣案之MOTOROLA行動
    電話1 支、0000000000門號SIM 卡1 張則與被告販賣毒品之
    犯行無關，亦無庸宣告沒收。
五、據上論斷，應依刑事訴訟法第299 條第1 項前段，毒品危害
    防制條例第4 條第2 項、第18條第1 項前段、第19條第1項
    ，刑法第11條、第56條，判決如主文。
本案經檢察官陳銘鋒到庭執行職務
中    華    民    國    95    年    3     月    1     日
                  刑事第二庭審判長法  官  林清吉
                                  法  官  賴邦元
                                  法  官  馬傲霜
以上正本證明與原本無異。
如不服本判決，應於判決送達後10日內，向本院提出上訴狀。
                                  書記官  陳玉瓊
中    華    民    國    95    年    3     月    10    日
附錄本判決論罪科刑依據之法條：
毒品危害防制條例第4條第2項
製造、運輸、販賣第二級毒品者，處無期徒刑或 7 年以上有期徒
刑，得併科新臺幣 7 百萬元以下罰金。


司法院資訊處製作；財團法人民間司法改革基金會備份。
